# 关于权益法核算问题

提问人：王湘飞 时间：2020-05-29 12:33:03
@chenyiwei 陈老师，在权益法核算对联营企业长期股权投资，如果被投资单位发生权益性交易冲减留存收益，那么投资单位是不是也要同时做借：留存收益 贷：长期股权投资-损益调整；如果投资单位处置该长期股权投资时，原冲留存收益是否调整至投资收益呢？多谢

回答人：chenyiwei
首先要考虑：站在本企业（具有重大影响的投资方）的视角，该交易是否也被视为权益性交易？是否有需要进行会计视角差异调整？可参考：《瑞华研究 2010 ～ 2019 汇编》之“问题3-1-55（权益法核算中对被投资单位权益性交易的“视角调整”问题）”、“问题3-1-56（联营企业发生同一控制下股权重组时的权益法核算调整问题）”。
如果不需要像上述案例那样进行完全的视角调整，则按《企业会计准则第 2 号——长期股权投资（ 2014 年修订）》
第十一条规定处理：“投资方对于被投资单位除净损益、其他综合收益和利润分配以外所有者权益的其他变动，应当调整长期股权投资的账面价值并计入所有者权益”。按照准则应用指南，所计入的所有者权益项目应当是“资本公积——其他资本公积”，后续处置该联营企业股权或者丧失重大影响时，该部分累积的其他资本公积可以转入投资收益。